【裁判字號】    98,訴,4158
【裁判日期】    990430
【裁判案由】    毒品危害防制條例
【裁判全文】
臺灣臺中地方法院刑事判決              98年度訴字第4158號
公  訴  人  臺灣臺中地方法院檢察署檢察官
被      告  乙○○
上列被告因違反毒品危害防制條例案件，經檢察官提起公訴（98
年度毒偵字第4401號），被告於本院準備程序中為有罪之陳述，
經本院合議庭評議後裁定由受命法官獨任改行簡式審判程序審理
，本院判決如下：
    主    文
乙○○施用第一級毒品，累犯，處有期徒刑壹年；又施用第二級
毒品，累犯，處有期徒刑肆月，扣案之第二級毒品甲基安非他命
壹包（驗餘淨重壹點肆肆公克及內含甲基安非他命之包裝袋壹
個）沒收銷燬之；應執行有期徒刑壹年貳月，扣案之第二級毒品
甲基安非他命壹包（驗餘淨重壹點肆肆公克及內含甲基安非他
命之包裝袋壹個）沒收銷燬之。
    犯罪事實
一、乙○○前於民國87年間因施用毒品案件，經法院裁定送入觀
    察、勒戒處所觀察、勒戒，認有繼續施用毒品傾向後，經本
    院以88年度毒聲字第2663號裁定令入戒治處所施以強制戒治
    ，於88年11月13日期滿執行完畢釋放，由臺灣臺中地方法院
    檢察署檢察官以89年度戒毒偵字第92號為不起訴處分確定，
    惟其於上揭強制戒治執行完畢釋放後 5年內之89年間因施用
    毒品案件，經本院以89年度毒聲字第2784號裁定令入戒治處
    所施以強制戒治，刑罰部分，並經本院以89年度訴字第1274
    號判決判處有期徒刑10月，上訴後，經臺灣高等法院臺中分
    院於89年12月23日以89年度上訴字第1991號判決駁回上訴確
    定。另於97年間因施用毒品案件，經本院於97年 1月18日以
    96年度訴字第4462號判決判處有期徒刑 1年，上訴後，經臺
    灣高等法院臺中分院於97年2月26日以97年度上訴字第488號
    判決駁回上訴確定，並於98年4月1日縮短刑期執行完畢。
二、詎猶不知戒絕毒癮，復基於施用第一級毒品海洛因，於98年
    11月 1日某時許，在其友人臺中市○○路住處，以將第一級
    毒品海洛因摻入香菸內燒烤吸其煙霧之方式，施用第一級毒
    品海洛因 1次。另基於施用第二級毒品甲基安非他命之犯意
    ，於98年11月2日下午3時許，在其臺中市○區○○里○○路
    35之 6號之住處，以將第二級毒品甲基安非他命置入玻璃球
    吸食器內燒烤後吸食煙霧之方式，施用第二級毒品甲基安非
    他命 1次。嗣於98年11月3日下午8時許，在臺中市○區○○
    ○路與中興街口前，為警查獲，當場扣得第二級毒品甲基安
    非他命 1小包（驗前淨重1.435公克，驗餘淨重1.434公克）
    、LG牌白色手機1支（含SIM卡 1枚），經警徵得其同意後採
    其尿液送驗，結果呈嗎啡、安非他命及甲基安非他命陽性反
    應，始查悉上情。
三、案經臺中市警察局第五分局報告臺灣臺中地方法院檢察署檢
    察官偵查起訴。
    理    由
一、上開事實，業據被告乙○○於本院準備程序及審理時均坦承
    不諱（見本院99年 4月27日準備程序筆錄、審判筆錄），且
    其經警採集尿液鑑驗結果，確呈嗎啡、安非他命及甲基安非
    他命陽性反應，此有臺中市警察局第五分局委託尿液鑑驗代
    號與真實姓名對照表及中山醫學大學附設醫院檢驗科藥物檢
    測中心尿液檢驗報告各 1份附卷可稽，復有扣案之第二級毒
    品甲基安非他命 1包（驗餘淨重1.434 公克）可資佐證，而
    上揭扣案之第二級毒品甲基安非他命 1包，經送行政院衛生
    署草屯療養院鑑定，結果確有第二級毒品甲基安非他命成分
    ，此有行政院衛生署草屯療養院草療鑑字第0981100125號鑑
    定書 1紙附卷可憑。再者，被告前於87年間因施用毒品案件
    ，經法院裁定送入觀察、勒戒處所觀察、勒戒，認有繼續施
    用毒品傾向後，經本院以88年度毒聲字第2663號裁定令入戒
    治處所施以強制戒治，於88年11月13日期滿執行完畢釋放，
    由臺灣臺中地方法院檢察署檢察官以89年度戒毒偵字第92號
    為不起訴處分確定，惟其於上揭強制戒治執行完畢釋放後 5
    年內之89年間，再因施用毒品案件，經本院以89年度毒聲字
    第2784號裁定令入戒治處所施以強制戒治，刑罰部分，則經
    本院以89年度訴字第1274號判決判處有期徒刑10月，上訴後
    經臺灣高等法院臺中分院於89年12月23日以89年度上訴字第
    1991號判決駁回上訴確定等情，有臺灣高等法院被告前案紀
    錄表在卷可查，是被告於88年11月13日強制戒治執行完畢後
    至本案之施用毒品犯行，雖已逾 5年，然其於上述觀察勒戒
    執行完畢後 5年內仍有上開施用毒品犯行，並因此經判處罪
    刑確定，業如前述，即無重行再予觀察勒戒之必要，應逕由
    公訴人予以起訴（最高法院95年度台非字第59號判決、95年
    度台上字第1071號判決及同院95年第 7次刑事庭會議決議、
    97年度 5次刑事庭會議決議參照）。從而，本案事證已明，
    被告上開犯行均堪予認定。
二、核被告乙○○所為，係犯毒品危害防制條例第10條第 1項及
    第 2項之施用第一級毒品及第二級毒品罪。被告持有海洛因
    及甲基安非他命之低度行為，應為其施用海洛因及甲基安非
    他命之高度行為所吸收，不另論罪。被告有如事實欄一所示
    之有期徒刑執行完畢情形，有卷附臺灣高等法院被告前案紀
    錄表可按，其於 5年以內故意再犯本案有期徒刑以上之罪，
    為累犯，應依刑法第47條第 1項規定加重其刑。爰審酌被告
    前經觀察勒戒、強制戒治之處遇，猶未能戒除毒癮，迭次違
    犯施用毒品罪(參上開前案紀錄表)，顯已深溺毒品，無視毒
    品對健康之戕害及法律杜絕毒品之禁令，惟衡酌施用毒品係
    屬自戕行為，被告犯罪手段尚屬平和，亦未因而危害他人，
    所生損害尚非鉅大，及被告犯後坦承犯行，態度尚佳，暨施
    用毒品者均有相當程度之成癮性及心理依賴，其犯罪心態與
    一般刑事犯罪之本質不同，應側重適當之醫學治療及心理矯
    治為宜等一切情狀，分別量處如主文所示之刑，並定其應執
    行之刑，以示懲儆。扣案之第二級毒品甲基安非他命1包（
    驗餘淨重1.434公克及內含甲基安非他命難以析離之包裝袋1
    個），係查獲之毒品，應依毒品危害防制條例第18條第 1項
    前段規定，宣告沒收銷燬之。至扣案之LG牌白色手機 1支（
    含SIM卡1枚），雖係屬被告所有，惟非供本件犯罪所用，亦
    據被告供陳在卷，爰不予宣告沒收，附此敘明。
據上論斷，應依刑事訴訟法第273條之1第1項、第299條第 1項前
段，毒品危害防制條例第10條第1項、第2項、第18條第 1項前段
，刑法第11條、第47條第1項、第51條第5款，判決如主文。
本案經檢察官甲○○到庭執行職務。
中    華    民    國    99    年     4    月    30    日
                  刑事第七庭    法  官  林美玲
以上正本證明與原本無異。
如不服本判決應於收受判決後10日內向本院提出上訴書狀，並應
敘述具體理由；其未敘述上訴理由者，應於上訴期間屆滿後20日
內向本院補提理由書（均須按他造當事人之人數附繕本）「切勿
逕送上級法院」。
                                書記官  黃珮華
中    華    民    國    99    年    4     月    30    日

司法院資訊處製作；財團法人民間司法改革基金會備份。
